臺灣臺中地方法院民事判決　93年度重訴字第405號
原　　　告　庚○○
訴訟代理人　甲○○　律師
複代理人　　丙○○
被　　　告　乙○○
訴訟代理人　丁○○
上列當事人間請求所有權移轉登記事件，本院於民國94年8月18
日言詞辯論終結，判決如下：
    主      文
被告應將臺中縣大甲鎮○里○段第三三八之一四地號建，面積二
二九三平方公尺，權利範圍應有部分玖分之壹移轉登記予原告。
原告其餘之訴駁回。
訴訟費用由被告負擔百分之八十，餘由原告負擔。
    事實及理由
壹、兩造之聲明：
  一、原告：(一)被告應將座落於臺中縣大甲鎮○里○段第338之1
      4地號土地（下稱系爭土地）之應有部分321/2293移轉登
      記予原告。(二)訴訟費用由被告負擔。
  二、被告：(一)原告之訴駁回。(二)訴訟費用由原告負擔。
貳、原告起訴主張：原告於民國（下同）87年5月13日與被告訂
    立買賣契約，由被告將其父陳培松（已於85年1月8日死亡）
    所遺留之系爭土地應有部分1/3範圍內（尚未辦妥繼承登記
    ），按原告所有台中縣大甲鎮○○里○○路128巷5號房屋之
    基地及6米寬連外道路之實際面積換算成應有部分出售予原
    告，每坪價格為新台幣（下同）31,000元，依約被告至遲應
    於88 年5月13日以前辦妥移轉登記，原告並於契約成立之同
    時交付2,500,000元，同年5月29日再給付1,500,000元。詎
    被告未依期限辦妥移轉登記。嗣因被告遺產稅未繳，遭法務
    部行政執行署台中行政執行處（下稱台中行政執行處）強制
    執行，執行程序中兩造於91年4月29日達成協議稱：「義務
    人（即被告）乙○○稱如在91年6月29日前辦理坐落台中縣
    大甲鎮○里○段339-14號土地（按係系爭土地之誤）共有物
    分割為單有，則該筆土地買賣每坪價格為31,000元，但未在
    期限內分割完成，則每坪為20,000，第三人庚○○（即原告
    ）稱同意，但如在期限內未完成分割，則總價願再付
    600,000元，但土地是持分登記，面積為231.21坪，雙方均
    稱同意，義務人乙○○與共有人在15日內洽談無結果不能協
    調分割，則第三人庚○○以補貼600,000元辦理全部持分登
    記」，上開協議之內容，已將買賣標的及價金重行約定。惟
    被告遲至92年8月18日始繳清遺產稅，而未於91年6月29日前
    辦妥分割登記，爰依87年5 月13日兩造間之買賣契約，請求
    判決如聲明所示等語。
、被告則以：買賣契約訂立後，兩造另於91年3月8日在台中行
    政執行處協議，將移轉登記之期限變更為「自被告可辦理繼
    承登記起三個月內辦理」，且前因原告對被告之財產執行假
    扣押，原告依協議應將部分執行標的物之執行聲請撤銷，以
    方便被告辦理遺產稅之抵繳，但原告並未依協議辦理，同年
    4 月29日台中行政執行處再度通知兩造說明抵繳遺產稅辦理
    之進度時，原告仍不願依91年3月8日之承諾履行，被告為使
    其履行承諾，遂再度與其達成上開內容之協議，但事後原告
    仍然拒不撤回假扣押之聲請，致使被告無法辦理後續之遺產
    稅抵繳、繼承登記及共有物分割登記等事項。被告無奈只得
    以超額查封為由，向民事執行處聲明異議，經貴院民事執行
    處於91年11月11日通知兩造調查，調查中原告才稱同意撤銷
    假扣押，依以上調查中兩造所陳，被告業已解除兩造間91年
    3月8日、4月29日之協議。被告於假扣押之標的物抵繳遺產
    稅辦理完竣之後，即屢次催請原告給付應付之價金餘額，並
    配合辦理系爭土地之所有權移轉登記，惟原告不予置理，被
    告仍於93年4月14日函催原告如不於期限內辦理移轉登記，
    將解除契約，並沒入原告所交付之4,000, 000元價金，復於
    93年11月25日本件言詞辯論期日再度以書狀行使契約解除權
    ，則兩造間之買賣契約業已因解除權之行使而消滅；又縱使
    契約未經合法解除，於原告未依每坪31,000元計付買賣價金
    之前（總價為7, 167,510元，扣除已付之4,000,000元後之
    餘額為3,167, 510元），被告自得拒絕自己之給付等語，資
    為抗辯。
肆、經查：
  一、本件原告起訴之後，其訴之聲明歷經多次變更、擴張、追
      加，嗣於94年3月21日更正其聲明如兩造聲明欄所述，被
      告同意原告所為上開訴之變更（本院卷第131頁），應先
      敘明。
  二、以下之事實為兩造所不爭，本院採為判決之基礎：
　　(一)被告為陳培松之子，陳培松於85年1月8日死亡。陳培松死
　　　亡後，其法定繼承人有被告乙○○，及訴外人己○○○、
      戊○○。
    (二)被告於87年5月13日，就陳培松所有之系爭土地應有部分
      1/3之土地與原告訂立買賣契約書，買賣「座落於大甲鎮
      ○里○段338之14地號，建地目，面積0.2293公頃（合
      693.63坪）內甲方（即被告）父親陳培松持分1/3範圍內
      ，以房屋門牌龍泉里二鄰臨江路128巷5號房屋基地及6米
      寬連外道路，其實際買賣面積以雙方同意實測為準，換算
      為持分過戶於乙方（原告）」，其買賣契約條款之內容，
      詳如本院卷第12頁所示。被告乙○○並於買賣契約簽訂當
      日，及同月29日，分別收受買賣價金2,500,000元、
      1,500,000元。前開買賣契約約定：「因甲方（被告）父
      親已仙逝辦理遺產繼承中，甲方最遲於88年5月13日以前
      辦妥本件買賣過戶登記手續，並結清殘餘尾款」。
    (三)被告逾88年5月13日未將前開買賣標的之不動產移轉登記
      予原告，原告於88年6月23日向本院聲請假扣押裁定（88
      裁全字第3717號），並聲請就被告繼承陳培松所有之台中
      縣大甲鎮○○段第361等17筆土地，及被告對交通部高速
      鐵路工程之土地徵收補償費進行假扣押（88執全字第2648
      號）。
    (四)被告曾因遺產稅執行事件（台中行政執行處90年度遺稅執
      特專字第26187-26185號），於91年1月11日向台中行政執
      行處稱：「：：：義務人稱本件遺產稅已實物抵繳8,737,
      986元，尚欠約15,300,000餘元，其中第三人邱水坤要代
      償10,000,000元，尚有抵繳不足額約5,300,000餘萬，上
      開不足額我們願提供座落台中縣大甲鎮○○段438、412
      、413、412-2、413-2等五筆土地申請實物抵繳，這五筆
      土地目前由第三人庚○○向法院申請假扣押中（88年執四
      字第2648號），如沙鹿稽徵所能受理本件實物抵繳，我們
      將會與債權人庚○○協談，請他就這五筆土地先予塗銷查
      封登記：：：」。上開日新段438、412、413、412-2、41
      3-2等五筆土地業經被告於92年7月17日向財政部臺灣省中
      區國稅局沙鹿稽徵所辦妥實物抵繳遺產稅。
    (五)被告曾因上開遺產稅執行事件，就前開土地買賣契約於91
      年3月8日在台中行政執行處協議稱：「義務人乙○○稱當
      初與第三人庚○○買賣土地時有收4,000,000元訂金，但
      因是父親的土地，所以沒有辦法辦理過戶，第三人庚○○
      因土地不能過戶，有向台中地方法院提起假扣押共17筆土
      地被假扣押，希望第三人（指原告）能將其中坐落臺中縣
      大甲鎮○○段438、412、413、412-2、413-2號五筆土地
      辦理塗銷登記，第三人庚○○稱願向法院撤銷上開土地假
      扣押，但如乙○○先生將這些土地拿去向國稅局申請抵繳
      遺產稅後，須將買賣之土地過戶給我，義務人乙○○稱如
      果遺產稅全部抵繳完畢，可辦理繼承登記三個月內，配合
      辦理移轉登記給庚○○」，其協議之內容如本院卷第16頁
      、第32頁所示。
    (六)被告於91年4月29日與原告在台中行政執行處協商時，曾
      提出戊○○之授權書與原告協議稱：「義務人乙○○稱如
      在91年6月29日前辦理坐落台中縣大甲鎮○里○段339-14
      號土地共有物分割為單有，該筆土地買賣每坪價格為31,
      000元，但未在期限內分割完成，則每坪為20,000，第三
      人庚○○稱同意，但如在期限內未完成分割，則總價願再
      付600,000元，但土地是持分登記，面積為231.21坪，雙
      方均同意」。
    (七)被告就原告聲請執行之假扣押主張超額查封而聲明異議，
      經執行法院於91年11月11日通知原告及被告到院說明調查
      ，於調查中原告稱：「對債務人（即被告）異議無意見同
      意附表三編號1及9及啟封附表四所示之土地。唯債務人（
      原筆錄誤為「債權人」）要保證啟封後之土地到拿到國稅
      局抵繳遺產稅，並於辦理繼承登記後，優先將五里牌段第
      338-14土地過戶與伊」，被告稱：「同意如債權人所說，
      於辦畢繼承登記後，優先將338-14地號土地過戶給債權人
      」。
    (八)陳培松之繼承人被告乙○○及己○○○、戊○○於92年7
      月17日繳清被繼承人陳培松之遺產稅21,954,420元，經財
      政部台灣省中區國稅局發給遺產繳清證明書。
    (九)被告於92年8月18日委任律師張柏山函原告辦理買賣不動
      產所有權移轉登記稱：「請於文到20日內依台端與乙○○
      先生於87年5月13日簽訂之土地買賣契約書，辦理坐落台
      中縣大甲鎮○里○段第338-14地號地目建，面積0.2293公
      頃土地，乙○○應有部分1/3（陳培松名義，未經辦理繼
      承登記）之所有權移轉登記，併給付乙○○買賣價金尾款
      新台幣3,000,000元。同時具狀撤銷台端聲請之臺灣臺中
      地方法院88年度裁全四字第3717號、88年度執全四字第
      2648號假扣押裁定及執行」。並隨函檢附戊○○92年8月6
      日之授權書，該授權書之內容，如本院卷第42頁所示。
    (十)陳培松之繼承人即被告、己○○○、戊○○於92年12月3
      日就陳培松所有之系爭土地應有部分1/3辦妥繼承登記，
      辦妥繼承登記後被告乙○○、己○○○、戊○○之應有部
      分各1/9。
    (十一)被告於93年4月14日以存證信函通知原告於文到7日內給付
      買賣之價金餘額3,000,000餘元，並協同辦理系爭土地之
      移轉登記，逾期解除契約，並沒收已交付之4,000,000元
      價金。並於93年11月25日本件言詞辯論時，以書狀表示解
      除契約，上開解除契約之意思表示業已到達原告。
  三、被告於93年4月14日、11月25日分別以存證信函及書狀對
      原告行使契約解除權，此為兩造所不爭，有爭執者，為被
      告是否合法解除買賣契約，及被告是否得行使同時履行抗
      辯權。按契約當事人之一方遲延給付者，他方當事人得定
      相當期限催告其履行，如於期限內不履行時，得解除其契
      約，民法第254條定有明文。上開法定解除權，係以：
      契約當事人之一方給付遲延、經他方當事人定相當之期
      限催告履行，為其要件。而原告是否遲延給付？被告所為
      之催告是否生合法催告之效力？又與兩造87年5月13日所
      成立之契約，及此後兩造所為協議之解釋有關，茲就兩造
      爭議各點，分項說明於下：
    (一)兩造於87年5月13日訂立土地買賣契約，並分別於91年3月
      8日、4月29日在台中行政執行處就本件契約之履行進行協
      議，其內容如前述肆、二之(二)、(五)、(六)所示。原告主張兩
      造買賣價金為每坪20,000元，而非87年5月13日契約締結
      當日所約定之每坪31,000元，其理由為被告在91年4月29
      日協議當天，已無條件同意如果未在同年之6月29日前辦
      妥買賣標的之「分割登記」者，則買賣契約以每坪20,000
      元計價，而被告未依限辦妥；惟被告則主張兩造間91年4
      月29日之約定，係附以原告履行同年3月8日之承諾（撤銷
      部分假扣押標的物之執行）之停止條件，因原告未履行承
      諾撤回執行之聲請，91年4月29日所為之協議已失其效力
      。基於以下之理由，本院認以被告之主張為可採：解釋
      意思表示，應探求當事人之真意，不得拘泥於所用之辭句
      ，民法第98條定有明文，兩造於91年4月29日在台中行政
      執行處達成之協議內容如下：「義務人乙○○稱如在91年
      6 月29日前辦理坐落台中縣大甲鎮○里○段339-14號土地
      共有物分割為單有，該筆土地買賣每坪價格為31,000元，
      但未在期限內分割完成，則每坪為20,000，第三人庚○○
      稱同意，但如在期限內未完成分割，則總價願再付600,
      000 元，但土地是持分登記，面積為231.21坪，雙方均同
      意」、「義務人乙○○稱與共有人在15日內洽談無結果不
      能協調分割則第三人庚○○補貼600,000元辦理全部持分
      登記，義務人稱該筆土地應繳遺產稅由義務人自行繳納」
      （本院卷第156頁），以上執行筆錄所記載之協議內容，
      就原告是否應撤銷假扣押執行之聲請固然未為記載，惟執
      行筆錄係兩造在台中行政執行處所成立，而由執行書記官
      將口頭協議內容之大要記載於筆錄，本質上僅能概略記載
      兩造言詞內容之要領，而非精確的逐字照錄，且口頭進行
      協議，難免詞未達意，筆錄之用字未臻精確、標的地號記
      載錯誤（如338-14地號誤記為339-14地號）、語意一再重
      覆等並非意外，即使該筆錄之記載內容未盡週詳，亦屬常
      情，尚無法因協議之內容未記載原告應撤回假扣押之執行
      ，即認原告不負此一義務。本件被告欠繳遺產稅遭財政
      部台灣中區國稅局台中縣分局沙鹿稽徵所移送台中行政執
      行處執行（台中行政執行處90年度遺稅執特專字第
      26187-2618 5號），執行程序中因被告無足夠之流動資產
      可供繳納遺產稅，因而主張以所繼承之遺產實物抵繳遺產
      稅，並於91 年1月11日向台中行政執行處表示可提供台中
      縣大甲鎮○○段438、412、413、412-2、413- 2等五筆遺
      產供抵繳遺產稅；但因原告假扣押之執行，以致抵繳作業
      無法順利進行，始要求與被告進行協議（見前述肆、二之
      (四)所載），兩造並因而於91年3月8日在台中行政執行處達
      成協議，同意由被告撤回台中縣大甲鎮○○段438、412、
      413、412-2、413-2等五筆土地假扣押之聲請，於遺產稅
      抵繳完畢時，將本件買賣標的之不動產移轉登記予原告（
      見前述肆、二之(五)所載）。查被告欠繳遺產稅遭強制執行
      之事本與原告原本無涉，惟因原告假扣押之執行有礙被告
      抵繳遺產稅，始邀請原告於台中行政執行處執行程序中到
      場進行協商，其目的無非在於排除抵繳遺產稅之障礙，此
      亦為原告所明知，而91年3月8日原告所承諾之撤回假扣押
      執行，並不因原告拒不履行即歸於消滅，兩造事後於91年
      4月26 日再度進行協議時，其目的無非仍在除去遺產稅抵
      繳之障礙，當時原告既未撤回假扣押之執行，則被告抵繳
      遺產稅之障礙仍屬存在，殊難想像被告片面僅就買賣之價
      金、分割之期限為讓步，而不再要求原告履行其此前之承
      諾。況且，遺產及贈與稅法第8條第1項規定：「遺產稅
      未繳清前，不得分割遺產、交付遺贈或辦理移轉登記」。
      本件系爭土地於協議當時，其共有人計有陳焙桐、陳重義
      及陳培松之繼承人，應有部分各三分之一（本院卷第11頁
      ），其中陳培松之應有部分因繼承開始而為被告及己○○○、戊○○等三人所公同共有，被告如欲將其所出賣之土
      地分割為單獨所有移轉登記予原告，則必然涉及遺產之處
      分行為（如由己○○○、戊○○同意處分公同共有之遺產
      ，而由被告單獨取得應有部分三分之一，或由被告以「分
      割繼承」之方式取得確定之應有部分，再進行共有物之分
      割），依前開遺產及贈與稅法之限制，非繳清遺產稅不得
      為之，如非預計原告將於事前之適當時間撤回假扣押之聲
      請以利被告抵繳遺產稅，則被告當無貿然同意於91年6月
      29日前將系爭土地共有物分割為單獨所有之理。依前所述
      ，本件依協議之客觀事實、目的觀之，兩造於91年4月29
      日所為之協議，實係附有原告應於同年之6月29日前之適
      當時間撤銷台中縣大甲鎮○○段438、412、413、412 -2
      、413- 2等五筆土地假扣押執行聲請之停止條件。而原告
      就上開五筆土地迄未撤回假扣押執行之聲請，延至91年6
      月29日期限之後，被告主張超額查封聲明異議時，原告始
      於91年11月11日在執行法院稱：「對債務人（即被告）異
      議無意見，同意附表三編號1及9及啟封附表四所示之土地
      （按以上之土地包含台中縣大甲鎮○○段438、412、413
      、412-2 、413- 2等五筆土地）」，則兩造於91年4月26
      日所為之協議已因停止條件確定不成就而失其效力，原告
      主張兩造買賣以每坪20,000元計價，即難認可採。
    (二)經本院94年5月3日勘驗並囑託臺中縣大甲地政事務所測量
      之結果，系爭土地上之使用狀況計有空地、磚造平房、後
      院、水泥磚造2層樓房、前院空地、鐵皮屋、現有道路及
      空地等方式（本院卷第142頁以下勘驗筆錄、照片、第149
      頁測量成果圖）；原告主張其所兩造約定買賣之部分為附
      圖Ｄ、Ｅ、Ｆ所示面積計321平方公尺換算成之應有部分
      ，被告則主張原告所買受之部分，除Ｄ、Ｅ、Ｆ外，尚有
      附圖Ｂ、Ｃ、Ｇ、Ｈ部分之磚造平房、後院、鐵皮屋等各
      處。按87年5月13日兩造所訂立之買賣契約記載原告買受
      「：：：土地座落於大甲鎮○里○段338之14地號，建地
      目，總面積0.2 293公頃（合693.63坪）內甲方（即被告
      ）父親陳培松持分1/3範圍內，以房屋門牌龍泉里二鄰臨
      江路128巷5號房屋基地及6米寬連外道路，其實際買賣面
      積以雙方同意實測為準，換算為持分過戶於乙方」（本院
      卷第12頁），明白約定以大甲鎮○○里○鄰○○路128巷5
      號房屋之基地，及6米寬連外道路所在之位置定其買賣標
      的之範圍，而該房屋係水泥磚造之二層樓房，亦有房屋稅
      籍證明書可證（本院卷第128頁），當無擴張解釋至包括
      鐵皮屋等Ｂ、Ｃ、Ｇ、Ｈ等各部分，再者，原告所購買之
      部分如包括附圖所示之Ｇ、Ｈ等兩部分，則原告所購買之
      土地即與Ｉ部分現有道路相連接，亦無再於契約約定買受
      六米連外道路之理；至於Ｄ、Ｅ、Ｆ部分之面積合計為
      321平方公尺，約合97坪，以坪31,000計價，其買賣總價
      為3,010,177元，而原告已付價金為4,000,000元，已逾買
      賣之總價，惟兩造之買賣契約買賣土地之標示約定為「其
      實際買賣面積以雙方同意實測為準」，顯然未經實測確定
      土地之面積兩造即逕行簽訂契約，買賣價金給付亦僅為概
      算之結果，有待實際測量結清，縱使原告給付之價金已逾
      實際買賣之總價，仍不足以逕認兩造買賣之土地包括附圖
      所示Ｂ、Ｃ、Ｇ、Ｈ等各部分，被告所主張之買賣面積，
      並非可採，應以原告之主張為可信。
    (三)87年5月13日兩造所訂立之買賣契約約定之土地面積為321
      平方公尺，其買賣總價為3,010,177元，已如前述。兩造
      於91年4月29日協議稱：「：：：但（被告）未在期限內
      分割完成，則每坪為20,000，第三人庚○○稱同意，但如
      在期限內未完成分割，則總價願再付600,000元，但土地
      是持分登記，面積為231.21坪：：：」等語，係就就陳培
      松所遺留之應有部分全部以坪20,000元（2,293×1/3×
      0.3025 ＝231.21，231,21×20,000＝4,624,216），扣除
      已付之價金計算買賣價金之餘額（4,624,216－4,000,000
      ＝624,216 ，合約600,000元）為其計算之基礎，實際上
      已就買賣標的擴張為陳培松所遺留之1/3應有部分，不再
      限於臨江路128 巷5號房屋之基地，及6米寬連外道路之範
      圍；惟該91年4月26日所為之協議已因停止條件確定不成
      就而失其效力，亦見前述，自不能片面截取部分協議之內
      容，而主張兩造買賣之範圍仍為陳培松所遺留之1/3應有
      部分。被告於92年8 月18日委任律師張柏山函催原告辦理
      買賣不動產所有權移轉登記稱：「請於文到20日內依台端
      與乙○○先生於87年5 月13日簽訂之土地買賣契約書，辦
      理坐落台中縣大甲鎮○里○段第338-14地號地目建，面積
      0.2293公頃土地，乙○○應有部分1/3（陳培松名義，未
      經辦理繼承登記）之所有權移轉登記，併給付乙○○買賣
      價金尾款新台幣3,000,000 元：：：」（本院卷第18頁）
      ，及於93年4月14日以存證信函通知原告於文到7日內給付
      買賣之價金餘額3,000,000餘元，並協同辦理台中縣大甲
      鎮○里○段第338-14地號土地之移轉登記云云（本院卷第
      75頁以下），均係以兩造間買賣陳培松之1/3應有部分計
      價，並非依債之本旨進行之催告至為明顯，況且，原告所
      給付之價金4,000,000元已逾依契約所應付之3,010,177元
      ，價金業已給付完竣，已無遲延給付價金之可言，被告已
      無同時履行抗辯權可供行使，被告所為之上開催告並非合
      法，不生催告之效力，被告據以對原告解除契約，亦不生
      契約解除之效力。
    (四)至於原告主張兩造買賣契約約定「以每坪新台幣31,000元
      買清」，所謂買清，係指「已分割完畢之土地」，故其所
      買受者，為陳培松經依1/3應有部分分割完畢後之土地云
      云，惟兩造契約所謂「買清」，依民間之一般之理解應為
      稅負負擔之問題，實與土地是否分割無涉；且兩造契約文
      字載明：「：：：其實際買賣面積以雙方同意實測為準，
      換算為持分過戶於乙方（原告）」等語，亦已明示原告所
      買受之土地為依面積換算之應有部分，與土地之分割無涉
      ，原告主張買受「已分割完畢之土地」云云，係屬對契約
      恣為曲解，難認可採，兩造契約此部分之約定既明，所請
      訊問證人周文輝一節，亦無調查之必要，附此敘明。
  四、陳培松之繼承人即被告、己○○○、戊○○於92年12月3
      日就陳培松所遺留之系爭土地，應有部分1/3辦妥繼承登
      記，繼承登記後被告乙○○、己○○○、戊○○之應有部
      分各1/9。原告請求被告應移轉登記應有部分321/2293，
      已逾被告應有部分之權利範圍，查本件買賣契約之契約當
      事人為原告及被告二人，被告於出售時自稱係陳培松之獨
      子，可以逕行處分陳培松之遺產，而並未表示代理己○○○、戊○○之旨，此亦為兩造所不爭（本院卷第104頁）
      ，則被告出賣土地之行為並非代理己○○○等二人之代理
      行為，至為明確。再者，兩造契約文字明確記載出賣人為
      被告乙○○、買受人為原告，則己○○○等二人依法並不
      受兩造間契約之拘束；即使己○○○、戊○○事實上並不
      反對被告處分渠等之應有部分，戊○○曾授權被告之女丁○○移轉其應有部分（本院卷第62頁），甚至於被告取得
      己○○○、戊○○處分不動產之同意並無困難，然亦無從
      以訴強制被告移轉己○○○、戊○○之應有部分。從而原
      告依兩造買賣契約之約定，請求被告應將系爭土地之應有
      部分1/ 9移轉登記予原告，於法有據，應予准許，其餘逾
      此部分之請求，則屬無據，應駁回之。
伍、本件事證已明確，兩造其餘攻擊防禦方法對於判決之結論無
    影響，不再一一贅論。
陸、結論：原告之訴為一部有理由、一部無理由，依民事訴訟法
    第79條，判決如主文。
中　　華　　民　　國　　94　　年　　9 　　月　　2 　　日
                  民事第四庭    法  官  王  銘
正本係照原本作成。
如對本判決上訴，須於判決送達後20日內向本院提出上訴狀。
中　　華　　民　　國　　94　　年　　9 　　月　　2 　　日
                                書記官
